【裁判字號】    89,易,4727
【裁判日期】    900313
【裁判案由】    賭博等
【裁判全文】
臺灣板橋地方法院刑事判決                        八十九年度易字第四七二七號
    公  訴  人  臺灣板橋地方法院檢察署檢察官
    被      告  丙○○
                戊○○
                寅○○
                子○○
                庚○○
                癸○○
                甲○○
右列被告等因賭博案件，經檢察官提起公訴（八十九年度偵字第一三四八五號），本
院判決如左：
    主  文
丙○○共同以賭博為常業，處有期徒刑陸月，併科罰金壹萬元，有期徒刑如易科罰金
及罰金如易服勞役，均以參佰元折算壹日。扣案之電動賭博機具「麻將檯」貳台、「
動物奇觀水果檯」拾台、「王牌對王牌撲克牌」壹台、「彈珠檯」陸台、「超九水果
檯」貳台、「鑽石列車水果檯」壹台（共含ＩＣ板貳拾貳塊）、賭資新臺幣貳萬陸仟
貳佰元、監視器鎖頭壹個、監視器螢幕壹台、會員卡捌拾張、會員名冊壹本、借款表
肆張、月結營業表伍張、開送分紀錄表壹本、獎金積分累計燈壹個均沒收。
戊○○、寅○○共同以賭博為常業，各處有期徒刑參月，如易科罰金，均以參佰元折
算壹日。扣案之電動賭博機具「麻將檯」貳台、「動物奇觀水果檯」拾台、「王牌對
王牌撲克牌」壹台、「彈珠檯」陸台、「超九水果檯」貳台、「鑽石列車水果檯」壹
台（共含ＩＣ板貳拾貳塊）、賭資新臺幣貳萬陸仟貳佰元、監視器鎖頭壹個、監視器
螢幕壹台、會員卡捌拾張、會員名冊壹本、借款表肆張、月結營業表伍張、開送分紀
錄表壹本、獎金積分累計燈壹個均沒收。
子○○、庚○○、癸○○、甲○○在公眾得出入之場所賭博財物，各處罰金壹仟元，
如易服勞役，均以參佰元折算壹日。扣案之電動賭博機具「麻將檯」貳台、「動物奇
觀水果檯」拾台、「王牌對王牌撲克牌」壹台、「彈珠檯」陸台、「超九水果檯」貳
台、「鑽石列車水果檯」壹台（共含ＩＣ板貳拾貳塊）及新臺幣貳萬陸仟貳佰元均沒
收。
    事  實
一、丙○○自民國八十九年六月初某日（起訴書誤繕為八十六年）起，在台北縣三重
    市○○街八十號神田便利商店之公眾得出入之場所，僱用辛○○（俟到案後另結
    ）為店長，另僱用戊○○及寅○○為店員，負責開分換錢，並設置電動賭博機具
    「麻將檯」二台、「動物奇觀水果檯」十台、「王牌對王牌撲克牌」一台、「彈
    珠檯」六台、「超九水果檯」二台、「鑽石列車水果檯」一台共二十二台（共含
    ＩＣ板二十二塊），其中「麻將檯」、「彈珠檯」以新台幣（下同）一元兌換一
    分之比例，其餘機具則以一元兌換五分之比例開分把玩，若押中可洗分，兌換等
    值現金，若未中，所押分數即為機台吃掉，四人基此犯意之聯絡，共同在上址以
    前開賭博性電動機具與不特定賭客賭博財物，並以此業為生。迄同年七月十四日
    十六時三十分許，適有賭客己○○在該店把玩動物奇觀水果盤、壬○○把玩彈珠
    檯、丁○○把玩鑽石列車、乙○○把玩麻將台，及丑○○、子○○、庚○○、癸○○、甲○○等人，在該店把玩賭博性電玩（己○○、壬○○、丁○○、乙○○
    部分已先行審結），為警當場查獲，並扣得上開賭博機具共二十二台（含ＩＣ板
    二十二塊）、賭客向神田便利商店兌換分數放在賭檯處（抽屜）之財物二萬六千
    二百元，及丙○○所有供共同犯罪所用之監視器鎖頭一個、監視器螢幕一台、會
    員卡八十張、會員名冊一本、借款表四張、月結營業表五張、開送分紀錄表一本
    、獎金積分累計燈一個。
二、案經台北縣警察局報請台灣板橋地方法院檢察署檢察官偵查起訴。
    理  由
一、訊據被告丙○○矢口否認右揭犯行，辯稱：伊僅為店員，並非店長云云，被告戊○○、寅○○、子○○、庚○○、癸○○、甲○○則對於右揭犯罪事實分別於警
    訊及偵審中坦承不諱。經查，右開查獲地點係由被告丙○○向謝凌風承租等情，
    已據證人謝凌風於偵查中證述明確，並有房屋租賃契約書乙份、讓渡書乙紙附卷
    可稽，且被告丙○○於警訊及檢察官初次訊問時均供稱伊係負責人云云，另參之
    被告寅○○於本院調查時供稱：伊係向被告丙○○應徵，由丙○○決定僱用等語
    觀之，被告丙○○應為實際負責人無疑；此外，復有如事實欄所載之電動賭博機
    具、賭資、監視器鎖頭、監視器螢幕、會員卡、會員名冊、借款表、月結營業表
    、開送分紀錄表、獎金積分累計燈等物扣案可資佐證，是被告丙○○空言否認之
    詞，不足採信。從而，本件事證明確，被告等人之犯行均堪認定。
二、核被告丙○○、戊○○、寅○○三人所為，均係犯刑法第二百六十七條之常業賭
    博罪，被告丑○○、子○○、庚○○、癸○○、甲○○五人所為，均係犯刑法第
    二百六十六條第一項前段之在公眾得出入之場所賭博財物罪。又被告丙○○、戊○○、寅○○與被告辛○○就前開常業賭博罪間，互有犯意之聯絡及行為之分擔
    ，均為共同正犯。爰審酌被告等人之素行資料、品性、生活狀況、智識程度、犯
    罪之動機及犯後態度等一切情狀，各量處如主文所示之主刑；又被告等人行為後
    原刑法第四十一條之規定：「犯最重本刑為三年以下有期徒刑之刑之罪，而受六
    月以下有期徒刑或拘役之宣告，因身體、教育、職業或家庭之關係或其他正當事
    由，執行顯有困難者，得以一元以上三元以下折算一日，易科罰金。」，已於九
    十年一月四日經修正為刑法第四十一條第一項，該規定為：「犯最重本刑為五年
    以下有期徒刑之刑之罪，而受六月以下有期徒刑或拘役之宣告，因身體、教育、
    職業或家庭之關係或其他正當事由，執行顯有困難者，得以一元以上三元以下折
    算一日，易科罰金。但確因不執行所宣告之刑，難收矯正之效，或難以維持法秩
    序者，不在此限。」，並於同年月十日經總統公布施行，經新舊法比較結果，修
    正後之新法對被告易科罰金之宣告並不生影響，爰適用裁判之新法，就被告丙○○、戊○○、寅○○宣告有期徒刑部分分別諭知易科罰金之折算標準，及就被告
    丙○○、子○○、庚○○、癸○○、甲○○宣告罰金部分分別諭知易服勞役之折
    算標準，以資懲儆。
三、扣案電動賭博機具「麻將檯」二台、「動物奇觀水果檯」十台、「王牌對王牌撲
    克牌」一台、「彈珠檯」六台、「超九水果檯」二台、「鑽石列車水果檯」一台
    共二十二台（共含ＩＣ板二十二塊）均係當場賭博之器具；扣案之二萬六千二百
    元係放在賭檯處（抽屜）之財物；上開物品均應依刑法第二百六十六條第二項之
    規定，不問屬於犯人與否，均宣告沒收。另監視器鎖頭一個、監視器螢幕一台、
    會員卡八十張、會員名冊一本、借款表四張、月結營業表五張、開送分紀錄表一
    本、獎金積分累計燈一個均為被告丙○○所有供共同犯罪所用之物，已據被告丙○○於警訊時供明在卷，亦依法併予宣告沒收。
四、被告庚○○、癸○○經合法傳喚，無正當理由不到庭，惟其三人所犯係屬專科罰
    金之案件，本院自得不待其二人到庭陳述逕行判決。
據上論斷，應依刑事訴訟法第二百九十九條第一項前段、第三百零六條，刑法第二條
第一項前段、第二十八條、第二百六十六條第一項前段、第二百六十七條、第四十一
條第一項、第四十二條第二項、第三十八條第一項第二款、第二百六十六條第二項，
罰金罰鍰提高標準條例第一條前段、第二條，現行法規所定貨幣單位折算新臺幣條例
第二條，判決如主文。
本案經檢察官余若凡到庭執行職務。
中      華      民      國      九十    年      三      月      十三    日
                                    臺灣板橋地方法院刑事第四庭
                                        法  官  高  明  德
右正本證明與原本無異。
如不服本判決，應於判決送達後十日內，向本院提出上訴狀。
                                        書記官  高  玉  彬
中      華      民      國      九十    年      三      月      十三    日
附錄本案論罪法條條文全文：
刑法第二百六十七條
以賭博為常業者，處二年以下有期徒刑，得併科一千元以下罰金。
刑法第二百六十六條
在公共場所或公眾得出入之場所賭博財物者，處一千元以下罰金，但以供人暫時娛樂
之物為賭博者，不在此限。（罰金數額已依罰金罰鍰提高標準條例提高為十倍）
當場賭博之器具與在賭檯或兌換籌碼處之財物，不問屬於犯人與否，沒收之。


司法院資訊處製作；財團法人民間司法改革基金會備份。
